【裁判字號】    97,聲,494
【裁判日期】    971006
【裁判案由】    停止執行
【裁判全文】
臺灣嘉義地方法院民事裁定  97年度聲字第494號
聲  請  人  甲○○
相  對  人  乙○○○
上列當事人間聲請停止執行事件，本院裁定如下：
    主  文
聲請人供擔保新台幣捌萬壹仟元後，本院九十七年度執字第二四
０七０號執行事件之強制執行程序，於本院九十七年度補字第三
五八號債務人異議之訴事件判決確定前應暫予停止。
    理  由
一、按強制執行程序開始後，除法律另有規定外，不停止執行。
    有回復原狀之聲請，或提起再審或異議之訴，或對於和解為
    繼續審判之請求，或提起宣告調解無效之訴、撤銷調解之訴
    ，或對於許可強制執行之裁定提起抗告時，法院因必要情形
    或依聲請定相當並確實之擔保，得為停止強制執行之裁定，
    強制執行法第18條定有明文。次按法院依強制執行法第18條
    第2項定擔保金額而准許停止強制執行之裁定者，該項擔保
    係備供債權人因停止執行所受損害之賠償，其數額應依標的
    物停止執行後，債權人未能即時受償或利用該標的物所受之
    損害額，或其因另供擔保強制執行所受之損害額定之，非以
    標的物之價值或其債權額為依據，最高法院86年度台抗字第
    442號裁定要旨可資參照。
二、聲請意旨略以：相對人前持鈞院96年度訴字第612號民事確
    定判決執行名義，聲請鈞院准以97年度執字第24070號執行
    事件，對聲請人為強制執行程序。惟聲請人業於民國97年9
    月19日提起債務人異議之訴，由鈞院97年度補字第358號受
    理中，為免聲請人遭受不可回復之損害，爰依強制執行法第
    18條之規定，聲請裁定准供擔保停止鈞院97年度執字第2407
    0號執行事件之強制執行等語。
三、經調閱本院96年度訴字第612號、97年度執字第24070號執行
    卷宗及本院97年度補字第358號債務人異議之訴民事卷宗審
    究後，認為聲請人之聲請為有理由，應予准許。
四、系爭執行事件之執行名義係命聲請人應將系爭房屋拆除，並
    將占用系爭土地面積108平方公尺返還相對人，應以相對人
    因本件供擔保停止執行，致該遭占用土地無法使用，而受有
    相當租金之損害。參以系爭土地位於嘉義縣內，認以系爭土
    地之公告土地現值10%作為計算相對人因停止執行之損害金
    基準為允當，而系爭土地97年度之公告土地現值為每平方公
    尺新臺幣（下同）2,500元（見本院97年度訴字第24070號卷
    所附之土地登記謄本），以聲請人占用系爭土地而應返還之
    面積為108平方公尺，其所提債務人異議之訴訟標的價額應
    為270,000元（1082,500＝270,000），未逾1,500,000元
    ，為不得上訴第三審案件，參考各級法院辦案期限實施要點
    第2點第1款、第7款之規定，第一、二審簡易程序審判案件
    之辦案期限分別為10個月、2年，共計2年10個月，加上裁判
    送達、上訴、分案等期間，該債務人異議之訴案件審理期限
    預估約須3年，而此期間即為聲請人提起債務人異議之訴及
    聲請停止強制執行，因而致相對人之執行延後之受損害期間
    。據此，聲請人應提供之擔保，即為相對人於停止強制執行
    程序期間因無法使用系爭土地所生相當於租金之損害81,000
    元（270,00010%3＝81,000）。
五、依強制執行法第18條第2項，裁定如主文。
中    華    民    國    97    年    10    月    6     日
                  民一庭法  官  馮保郎
以上正本係照原本作成。
如對本裁定抗告應於送達後10日內向本院提出抗告狀。並繳納抗
告費新臺幣1,000 元
中    華    民    國    97    年    10    月    6     日
                        書記官  王立梅


司法院資訊處製作；財團法人民間司法改革基金會備份。
